# 2019 年一般企业财务报表格式中应收款项融资

提问人：862457365 时间：2019-05-19 11:28:56
@chenyiwei 陈老师，您好
应收款项融资反映以公允价值计量且其变动计入其他综合收益的应收账款和应收票据，能否举个实务例子？

回答人：chenyiwei
“应收款项融资” 项目为新增列报项目，适用于新金融工具准则，反映以公允价值计量且其变动计入其他综合收益的应收票据和应收账款等。例如，企业在日常资金管理中，将部分银行承兑汇票贴现、背书，或者对特定客户的特定应收账款通过无追索权保理进行出售，且此类贴现、背书、出售等满足金融资产转移终止确认的条件。针对此类应收票据和应收账款，企业既以收取合同现金流量又以出售金融资产为目标，因而分类为以公允价值计量且其变动计入其他综合收益金融资产。
财会 [2018]15 号文件未明确其列报要求，通常根据其流动性列报为 “其他债权投资” 或 “其他流动资产”，但财会 [2019]6 号明确将其中属于流动资产的部分列报在 “应收款项融资”。